臺灣高等法院高雄分院刑事判決　　 94年度上更(一)字第179號
上　訴　人
即　被　告　丙○○
選任辯護人　劉新安律師
上列上訴人因強盜等案件，不服臺灣高雄地方法院93年度訴字第
1598號中華民國93年11月29日第一審判決（起訴案號：臺灣高雄
地方法院檢察署93年度偵字第8981號），提起上訴，經判決後，
由最高法院發回更審，本院判決如下：
     主  文
原判決撤銷。
丙○○共同連續攜帶兇器毀壞門扇及安全設備於夜間侵入住宅竊
盜，累犯，處有期徒刑壹年陸月。扣案如附表所示之物均沒收。
又共同毀損公務員職務上掌管之物，累犯，處有期徒刑壹年。應
執行有期徒刑貳年肆月。扣案如附表所示之物均沒收。
     事  實
一、丙○○曾犯恐嚇罪，經原審法院判處有期徒刑1 年確定，於
    民國91年8 月2 日執行完畢，仍不知悔改，於93年4 月29日
    凌晨，搭乘姓名年籍不詳綽號「勇仔」之成年男子所駕駛之
    引擎號碼為3EF48Ｚ000000000 號自小客車，共同基於意圖為
    自己不法所有之概括犯意聯絡，於同日凌晨2 時許，先在高
    雄市○鎮區○○路21號前，由丙○○與「勇仔」分持「勇仔
    」所有，客觀上足供兇器使用之扳手，竊取甲○○所有之車
    號D9-7822 號自用小客車車牌2 面後，懸掛在前揭引擎號碼
    為3EF48Ｚ000000000 號自小客車使用。渠等又承前概括犯意
    聯絡，由「勇仔」駕駛前揭自小客車，於同日3 時20分許，
    行經高雄市○○區○○路35號前，見乙○○住處鐵門未拉下
    ，門前停放乙○○所有之車號為9T-1990 號自小客車，認有
    機可趁，乃將所駕駛之自小客車停放在該住處前，推由「勇
    仔」入屋，「勇仔」遂下車，持「勇仔」所有，客觀上足供
    兇器使用之扳手，將該住處安全設備門鎖撬斷，並把鋁門剪
    斷，而丙○○則在車內駕駛座上把風並伺機接應。「勇仔」
    於夜間侵入住宅後，竊取乙○○所有汽車鑰匙2 支，得手後
    欲發動乙○○停放於門外之上揭自小客車，然因該自小客車
    乙○○設有暗鎖，故無法發動電門而未得逞；渠等又承前開
    行竊之單一犯意，由「勇仔」接續返回屋內竊取乙○○所有
    之金牌1 面後，丙○○即欲駕駛前揭自小客車離開。嗣高雄
    市政府警察局鼓山分局內惟派出所據民眾報警，適有員警鄭
    添富騎乘車牌號碼XTE-085 號警用巡邏機車在附近巡邏，於
    接獲勤務指揮中心通知後趕到高雄市○○區○○路40號前，
    見狀立即將XTE-085 號警用巡邏機車停在該自小客車之左前
    側，以阻擋丙○○離開，並喝令丙○○與「勇仔」下車接受
    臨檢，未料丙○○未予置理，明知警用巡邏機車係鄭添富警
    員職務上所掌管之物，另行起意竟與「勇仔」共同基於毀損
    警員職務上掌管物品之犯意聯絡，推由丙○○先倒車後退，
    經鄭添富對空鳴槍制止後，丙○○仍不煞停，鄭添富再對該
    車左前輪開槍射擊，丙○○仍繼續往左前方駛出衝撞警員鄭
    添富職務上掌管之警用巡邏機車，致使該警用巡邏機車之右
    車身破損、烤漆毀損、排氣管凹陷，而後急速離開現場。嗣
    經警員鄭添富通報警網支援追捕，丙○○駕駛上揭自小客車
    駛入於高雄縣仁武鄉○○路138 巷後，旋即發現盡頭為一菜
    園，丙○○及「勇仔」立刻下車逃逸，然丙○○隨即於高雄
    縣仁武鄉○○路138 巷23號前方菜園內為警當場逮捕，「勇
    仔」則趁隙逃離現場。並於前揭自小客車上扣得「勇仔」所
    有如附表所示供竊盜犯罪所用及預備供竊盜犯罪之工具。
二、案經高雄市政府警察局鼓山分局移請臺灣高雄地方法院檢察
    署檢察官偵查起訴。
     理  由
一、上開竊盜之事實，業據上訴人即被告丙○○分別於警訊、偵
    查中、原審及本院審理中供承不諱，核與被害人甲○○於警
    訊、證人陳瑞芳於偵查中證述之情節相符。而被告於本院審
    理中對於被害人甲○○警訊中之陳述，同意作為本案之證據
    ，依刑事訴訟法第159 條之5 第1 項之規定自有證據能力，
    得為證據。又證人陳瑞芳於檢察官偵查中所為之陳述，既已
    依法具結，且無顯不可信之情況，依刑事訴訟法第159 條之
    1 第2 項規定自有證據能力，自亦為證據，併此敘明。此外
    ，復有卷附之贓物認領保管單2 紙及扣案如附表所示之犯罪
    工具可資佐證，足見被告之自白與事實相符，自得採為認定
    被告犯罪之依據。綜上所述，本件事證明確，被告此部分之
    犯行，堪以認定。
二、訊據被告矢口否認有前開毀損公務員職務上掌管物品犯行，
    辯稱：當時不是伊開車，伊一直坐在駕駛座旁邊，當時自小
    客車停在高雄市○○區○○路35號前，車子後方沒有退路，
    要離開只能將車子往左開走，而警察的槍打到輪胎，車子偏
    掉才擦撞到警用機車。且如是伊駕駛，在車輛駛至高雄縣仁
    武鄉○○路138 巷23號前死巷時，就會從左手邊的小路逃逸
    ，而不會徒費時間繞過車頭越過右方的菜園被警方在菜園內
    查獲。又伊當時是在門外屋簷下把風，離開時車子是「勇仔
    」駕駛的，當時他也有叫「勇仔」停下來云云。惟查：
　(一)被告丙○○於「勇仔」進入屋內竊取乙○○所有之金牌1 面
    得手後，被告見警員鄭添富騎乘警用巡邏機車到達現場，竟
    另行起意與「勇仔」共同基於毀損公務員職務上掌管物品之
    故意，當場駕車往後倒車復向左前方衝撞警用巡邏機車，致
    上開警用巡邏機車車身破損、烤漆毀損、排氣管凹陷之事實
    ，業據證人鄭添富警員於原審審理時證稱：當時伊接獲勤務
    指揮中心通報表示新疆路40號有竊嫌，伊到達現場看到新疆
    路35號路邊門口有停放1 部自小客車，車上有人影，伊認為
    是這1 部，就將車子停放在自小客車左前輪左側，大喊要被
    告等不許動、下車，該自小客車前面還停放1 部竊嫌要偷的
    車，所以竊嫌沒有辦法轉出來。但竊嫌仍有倒車之動作，伊
    就以警用90美製SAITH 手槍對空鳴槍，並對自小客車之左前
    輪開槍，車胎瞬間消氣，竊嫌仍把警用機車撞開逃逸等語，
    核與證人乙○○於偵查中結證：伊當時聽到警察在喊，才出
    來看，伊看到警察摩托車1 台停在前面，1 台停在後面，被
    告就直接衝撞警車等語（見偵查卷第18頁）相符。證人乙○○於檢察官偵查中所為之陳述，既依法具結，且無顯然有不
    可信之情況者，應依刑事訴訟法第159 條之1 第2 項規定，
    自有證據能力，自得為證據，併此敘明。復有遭衝撞毀損之
    巡邏警車照片2 幀附卷可稽。況查現場有車燈照明，員警又
    著制服值勤，被告不可能看不清執法警員及警用巡邏機車，
    且案發當時為凌晨3 時許，四周寧靜，證人鄭添富既已大聲
    喝令被告不許動、下車，又在車旁對空鳴槍下，被告縱使坐
    在車內，豈有未聞警員鄭添富之指示及對空鳴槍之槍聲之理
    。況且車輛前輪爆胎時，駕駛人立刻就會有感覺，被告與「
    勇仔」均為成年男子，且有駕車經驗，豈有不知之理。被告
    既已清楚見到上開巡邏警車阻擋在自小客車之左前側，且在
    明知巡邏警車所放位置不足使被告所駕之自小客車通行，警
    員亦制止其離去，非但未予停車，反而仍加速衝撞強行逃逸
    ，難謂沒有衝撞之故意。其有毀損公務員所掌管之物品甚明
    。
三、又查：
  (一)對於追捕被告之過程，業據證人施志廉警員、陳士傑警員於
    原審交互詰問並隔離詰問時證述綦詳，證人施志廉證稱：伊
    當時在鼓山三路接獲通報車號D9-7822 號自小客車衝撞警車
    ，伊駕駛警用巡邏警車搭載右側座之警員陳士傑開到案發地
    點，見該車逃逸，就追逐該車到仁武的八卦寮死巷中，追逐
    中車子的輪胎已經不在，車子有冒煙，有東西從輪胎處噴出
    來。車子開到死巷後，被告2 人開門下車逃逸，車子尚緩緩
    前進撞到前方7 、8 公尺之竹籬笆才停下來等語。及證人陳
    士傑則證稱：當時伊乘坐施志廉駕駛之巡邏警車駕駛座旁追
    逐被告之自小客車，沿線追逐中，輪胎一直冒煙，一些輪胎
    皮一直脫落，到圍籬僅剩下鋼圈，當追到仁武的死巷時，距
    離該車5 公尺至10公尺左右，該車距離圍籬10至15公尺時，
    2 人跳下車，該車尚在行進中，車速不到10公里，車子慢慢
    前進直到撞到圍籬才停下來等語明確。
  (二)而被告駕駛該自小客車自高雄市○○區○○路35號至高雄縣
    仁武鄉○○路138 巷後停車，當時係從駕駛座之位置下車乙
    節，復經證人施志廉於原審證稱：較高之人自駕駛座右側下
    車，被告自駕駛座下車後，駕駛座右側之人先跑，因為被告
    下車後往右繞過車頭前方再往前跑比較慢，伊與陳士傑下車
    後就追逐被告等語明確；核與證人陳士傑於原審證稱：追逐
    過程中該車沒有停下來，也沒有人員上、下車，下車之2人
    ，被告比較矮，「勇仔」比較高，被告自左側座出來，在追
    的時候沒有看到左邊也有出口，也沒有看到有人自左邊的巷
    子離開，車子右邊出來的人最先爬過圍籬，該人跳過圍籬後
    伊就沒有再追，被告是從車子左邊下車，被告繞過車頭右邊
    爬過圍籬，伊特定追逐被告，因被告是最慢爬過圍牆的人等
    語相符，且案發當時雖是凌晨天色尚暗，但該處有路燈視線
    清楚，當時2 人身高差距約10公分，高的人看起來比較壯，
    被告看起來比較瘦等情，業據證人施志廉與陳士傑於原審證
    稱無訛。復經證人陳士傑警員當庭於原審指認前述比較矮之
    人即為當庭之被告。可見被告與「勇仔」之外型差距甚大，
    證人施志廉與陳士傑應無誤認之可能。參以證人施志廉及陳
    士傑係依法執行職務之員警，與被告素無怨隙，自無任意誣
    陷之理，猶對於上情證述不移，益見其證述之內容，確屬信
    而有徵。次查，「勇仔」進入乙○○住宅偷竊時，係由被告
    把風，業據被告供承在卷，衡諸常情，把風之用意係在遇有
    他人盤查時可接應下手之人以便逃走，是被告把風當時，應
    在車內之駕駛座上把風伺機接應，且與證人施志廉、陳士傑
    所言並無矛盾之處。是堪認自高雄市○○區○○路35號逃逸
    時，確係由被告駕車衝撞警員鄭添富所騎乘之警用巡邏機車
    之事實，至為灼然。
  (三)被告雖又辯稱：伊在高雄縣仁武鄉○○路138 巷下車逃逸時
    ，車子尚在行進中，不可能自駕駛坐下車後繞過車頭朝右前
    方往菜園的圍籬跑云云。然而被告駛入高雄縣仁武鄉○○路
    138 巷發現是死巷後，應已踩下煞車使行進中之車輛停止才
    可能開門下車，而該自小客車在駛入死巷前，左前輪車胎已
    因遭警方打破洩完氣後，因接觸路面變形而完全與鋼圈脫離
    ，此亦有該車之左前輪照片附卷足徵（參見警卷第42頁），
    被告為棄車逃逸踩下煞車時，左前側車輪因阻力大，速度降
    得快而容易煞住，其後車子雖繼續前進，僅係以煞車之後剩
    餘的動能緩緩滑行之速度低於10公里，業據證人陳士傑於原
    審證述明確，在此速度下要繞過車頭並非難事，且無違物理
    法則。被告又辯稱如係伊開車，就會從左側小巷子逃逸而不
    會爬過右方之圍籬云云。然被告棄車之地方還沒有到該左側
    小巷子口，業據證人施志廉於原審證稱明確，衡諸常情，被
    告為逃避警察追緝駕車逃逸，竟反而將車子開進死巷，可見
    被告並不熟悉該處巷弄道路，所以也不可能知悉巷底左側有
    1 個小巷子。在視線受限的範圍內既然只看到前面高僅及胸
    之圍籬，攀爬並非困難，且勇仔往圍籬逃逸，即跟隨勇仔方
    向逃跑並不違背常情。參諸證人施志廉、陳士傑證稱爬過圍
    籬的有「勇仔」及被告2 人，既然被告是最慢爬過圍牆的人
    ，可見是從左邊下來要繞過車頭距離較遠，「勇仔」先直接
    往前就爬過圍籬，所以是從右邊下車距離圍籬較近。雖證人
    施志廉與陳士傑就追捕之細節所述並非完全一致，就越過圍
    籬後所見到的嫌犯人數，證人陳士傑越過圍籬在先卻僅見到
    被告1 人，而施志廉越過圍籬在後卻見到被告2 人，其證詞
    互有矛盾，然當時菜園內並無燈光，業據證人施志廉與陳士
    傑於原審證述在卷，證人施志廉與陳士傑在追趕被告之時天
    色未明，且證人2 人均只特定追趕被告之情形下，證人施志
    廉與陳士傑就是否有看到逃逸在前之「勇仔」未能清楚記憶
    陳述，依常理非無此可能。且隨著時間流逝，人之記憶難免
    漸趨模糊，尤其對案發經過之細節更容易模糊淡忘，或與平
    常事務結合而產生記憶干擾現象，此乃人之記憶不可避免之
    自然缺陷，然彼2 人就被告確係駕駛該車之人之事實則供述
    一致，且證人施志廉與陳士傑於原審進行交互詰問時，因先
    詰問證人鄭添富，而在庭外暫候，苟有不利於被告證述之謀
    ，當有充分的時間在庭外串證以使證述內容完全一致，不致
    有所出入，是其2 人之證言堪信屬實。
  (四)被告與綽號「勇仔」成年男子於上述時地，攜帶兇器連續竊
    取被害人甲○○、乙○○之前開財物，均係基於犯意的聯絡
    共同為之。嗣為避免被逮捕，由被告駕車衝撞警用機車逃離
    現場，應係亦基於共同之犯意，推由被告下手施行，彼等有
    犯意聯絡及行為分擔，至為明確，自應論以共同正犯，併此
    敘明。
　　綜上所述，足見被告所辯各情，無非卸責之詞，不足採信。
　  本件事證明確，被告此部分犯行，堪以認定。
四、按攜帶兇器竊盜罪之所謂兇器，其種類並無限制，凡客觀上
　  足以對人之生命、身體、安全構成威脅，具有危險性之兇器
    均屬之。被告與綽號「勇仔」之成年男子持以行竊所用之扳
    手，係屬鐵質材質，質地堅硬而有相當重量，有扣案扳手可
    證。該扳手客觀上顯具有危險性，足以傷害人之生命、身體
    ，自屬兇器無疑。被告與綽號「勇仔」持板手竊取甲○○車
    牌之行為，係犯刑法第321 條第1 項第3 款之攜帶兇器竊盜
    罪。又被告與綽號「勇仔」之成年男子於夜間推由「勇仔」
    持扳手將乙○○住處門鎖撬斷、鋁門剪斷，進入乙○○住處
    ，毀越大門，且使他人門鎖之安全設備，失其防閑之效用，
    而竊取乙○○所有之汽車未遂及金牌1 面既遂，渠等出於行
    竊之單一犯意，雖未竊得乙○○之汽車，復進入乙○○之住
    所接續行竊金牌1 面，得手後即被發覺，法律上仍應就全部
    之犯罪行為給予1 次之評價，而論以1 個竊盜既遂罪。核被
    告此部分所為，係犯刑法第321 條第1 項第1 款、第2 款、
    第3 款之攜帶兇器，毀壞門扇及安全設備，於夜間侵入住宅
    竊盜罪。公訴意旨於起訴之犯罪事實中，已載明共同正犯「
    勇仔」毀壞安全設備，於夜間侵入住宅而犯竊盜罪之情節，
    然論罪法條漏載竊盜罪第321 條第1 項第2 款、第1 款，應
    予補充。又被告與綽號「勇仔」成年男子間，就前開加重竊
    盜犯行，有犯意聯絡及行為分擔，均為共同正犯。又被告先
    後之加重竊盜犯行，時間緊接，手法相同，所犯又係同一罪
    名之罪，顯係基於概括之犯意，反覆實施，應依連續犯之規
    定論以共同連續攜帶兇器毀壞門扇及安全設備，於夜間侵入
    住宅竊盜1 罪。又被告雖於本院就竊盜甲○○犯行部分撤回
    其上訴。惟被告竊取陳瑞芳財物犯行與竊取甲○○財物犯行
    ，具有連續犯之裁判上一罪關係，被告既對竊取陳瑞芳財物
    部分提起上訴，依刑事訴訟法第348 條第2 項規定，其上訴
    之效力亦及於被告竊取甲○○財物部分，亦即被告竊取甲○○財物部分不生撤回上訴之效力，本院仍應一併予以審理，
    併此敘明。又公訴人認被告竊取陳瑞芳財物行為，係犯刑法
    第330 條第1 項、第329 條之加重準強盜罪，起訴法條尚有
    未洽，理由詳後敘。惟起訴之基本事實同一，本院自得變更
    檢察官起訴法條，予以審理，併此敘明。又被告駕駛自小客
    車將警員職務上所保管之警用巡邏機車撞毀之行為，係犯刑
    法第138 條之毀損公務員職務上執掌之物品罪。又被告與綽
    號「勇仔」之成年男子間，就上開犯行，亦有犯意聯絡及行
    為分擔，均為共同正犯。又被告以上所犯2 罪間，犯意各別
    ，罪名互異，應予分論併罰，又被告曾犯恐嚇罪，經原審法
    院判處有期徒刑1 年確定，於91年8 月2 日執行完畢，有臺
    灣高等法院被告全國前案紀錄表附卷可稽，其於有期徒刑執
    行完畢後5 年內，再犯有期徒刑以上之本罪，為累犯，應依
    刑法第47條規定加重其刑。
五、原審予以被告論科，固非無見，惟查(一)被告竊取乙○○財物
    之行為，僅成立刑法第321 條第1 項第1 款、第2 款、第3
    款之加重竊盜罪，並無成立刑法第330 條第1 項、第329 條
    之加重準強盜罪及同法第135 條第1 項之妨害公務罪，其理
    由詳後述，而原判決認被告一併成立加重準強盜罪及妨害公
    務罪，自有未合。(二)被告竊取甲○○、陳瑞芳財物行為，應
    成立連續犯，原判決僅就被告竊取甲○○財物部分論處，未
    依連續犯論科，亦有未合。被告上訴意旨，否認有毀損公務
    員職務上掌管物品犯罪，固無足取，然原判決既有上述可議
    ，自應由本院將原判決撤銷改判。審酌被告有事實欄所載之
    前科，有臺灣高等法院被告全國前案紀錄表在卷可稽，素行
    不佳。茲又連續竊盜，為避免被警逮捕，又衝撞警用機車，
    惡性重大，犯後否認毀損警車犯罪，態度不良等一切情狀，
    分別量處如主文第2 項所示之刑，並定其應執行刑2 年4 月
    ，以資懲儆。又扣案如附表所示之物，係共犯「勇仔」所有
    ，已經被告供明在卷，且為供被告與共犯犯本件竊盜犯罪或
    預備供竊盜犯罪所用之物，均應依刑法第38條第1 項第2 款
    規定宣告沒收。
六、公訴意旨另以：被告於上述時地與綽號「勇仔」成年男子共
    同以扳手毀壞門扇及安全設備，侵入乙○○住宅，「勇仔」
    竊取乙○○所有汽車鑰匙2 支，得手後欲發動乙○○停放於
    門外之上揭自小客車，然因該自小客車業經乙○○上暗鎖，
    故無法發動電門而未得逞；渠等又承前開行竊之單一犯意，
    由「勇仔」接續返回屋內竊取乙○○所有之金牌1 面後，丙○○即欲駕駛前揭自小客車離開。嗣高雄市政府警察局鼓山
    分局內惟派出所據民眾報警，適有員警鄭添富騎乘車牌號碼
    XTE-085 號警用巡邏機車在附近巡邏，於接獲勤務指揮中心
    通知後趕到高雄市○○區○○路40號前，見狀立即將XTE-08
    5 號警用巡邏機車停在該自小客車之左前側，以阻擋丙○○
    離開，並喝令丙○○與「勇仔」下車接受臨檢，未料丙○○
    為防護贓物及脫免逮捕，並基於妨害公務之故意，先倒車後
    退，經鄭添富對空鳴槍制止後，丙○○仍不煞停，鄭添富再
    對該車左前輪開槍射擊，丙○○仍繼續往左前方駛出衝撞警
    員鄭添富之警用巡邏機車，對於鄭添富施以強暴行為，而後
    急速離開現場。嗣經警員鄭添富通報警網支援追捕，丙○○
    駕上揭自小客車駛入於高雄縣仁武鄉○○路138 巷後旋即發
    現盡頭為一菜園，丙○○及「勇仔」立刻下車逃逸，然丙○○隨即於高雄縣仁武鄉○○路138 巷23號前方菜園內為警圍
    捕，然因丙○○頑強抵抗，至依法執行職務之警員施志廉、
    陳士傑衣服破損，手腳亦受有擦傷、撕裂傷之傷害，被告嗣
    為警逮捕，「勇仔」則趁隙逃離現場。並於前揭自小客車上
    扣得「勇仔」所有如附表所示供犯罪所用及預備供犯罪所用
    之工具，因認被告有犯刑法第330 條第1 項、第329 條之加
    重準強盜罪及第135 條第1 項之妨害公務罪嫌。
　(一)按犯罪事實應依證據認定之，無證據不得認定犯罪事實，刑
  　事訴訟法第154 條第2 項定有明文；次按認定不利於被告之
    事實，須依積極證據，茍積極之證據本身存有瑕疵而不足為
    不利於被告事實之認定，即應為有利於被告之認定，更不必
    有何有利之證據，而此用以證明犯罪事實之證據，猶須於通
    常一般人均不至於有所懷疑，堪予確信其已臻真實者，始得
    據以為有罪之認定，倘其證明尚未達到此一程度，而有合理
    性之懷疑存在，致使無從為有罪之確信時，即應為無罪之判
    決，此有最高法院82年度臺上字第163 號判決、76年臺上字
    第4986號、30年上字第816 號等判例意旨可資參照。又按檢
    察官就被告犯罪事實，應負舉證責任，並指出證明之方法，
    刑事訴訟法第161 條第1 項亦有明文，因此檢察官對於起訴
    之犯罪事實，應負提出證據及說服之實質舉證責任，倘所提
    出之證據，不足為被告有罪之積極證明，或其指出證明之方
    法，無從說服法院以形成被告有罪之心證，基於無罪推定之
    原則，自應為被告無罪判決之諭知，最高法院92年台上字第
    128 號判例可資參照。
　(二)訊據被告堅決否認有前開加重準強盜及妨害公務犯行，辯稱
  　：當時因情況急迫欲離去，實無衝撞警車之故意，並未對員
    警鄭添富實施強暴脅迫之行為，自無加重準強盜犯罪。又在
    菜園內被警察追及時，只是掙脫扭動，並未與警員施志榮、
    陳士傑扭打而施以強暴脅迫行為，亦無妨害公務之犯罪等語
    。經查證人鄭添富警員於原審審理時證稱：當時伊接獲勤務
    指揮中心通報表示新疆路40號有竊嫌，伊到達現場看到新疆
    路35號路邊門口有停放1 部自小客車，車上有人影，伊認為
    是這1 部，就將車子停放在自小客車左前輪左側，大喊要被
    告等不許動、下車，該自小客車前面還停放1 部竊嫌要偷的
    車，所以竊嫌沒有辦法轉出來。但竊嫌仍有倒車之動作，伊
    就以警用90美製SMITH 手槍對空鳴槍，並對自小客車之左前
    輪開槍，車胎瞬間消氣，竊嫌仍把警用機車撞開逃逸等語（
    見原審卷第95-103頁），而證人乙○○於偵訊時證稱伊當時
    聽到警察在喊，才出來看，伊看到警察摩托車1台停在前面
    ，1 台停在後面，被告就直接衝撞警車等語（見偵查卷第18
    頁）。足見被告雖有衝撞警車之行為，但並無衝撞警員鄭添
    富之行為，亦即被告並無對於警員鄭添富實施強暴脅迫之行
    為，至為明確，被告對鄭添富既無實施強暴脅迫之行為，自
    難以加重準強盜罪相繩，被告此部分僅成立加重竊盜罪。又
    查證人即逮捕被告之警員施志廉於原審交互詰問時證稱：當
    時我們要制伏被告時，要將被告手部壓制在後面，被告手部
    繃緊不讓我們將手部壓制在後面，當時所受傷害是在抓住被
    告後因為跌倒所產生的，被告並沒有明顯攻擊等語明確，核
    與證人陳士傑於原審證稱：摔倒時左手肘受傷，衣服破損，
    抓到被告時，被告並無對我們傷害身體或破壞衣服等語相符
    。是證人施志廉、陳士傑之衣服破損、手腳擦傷等傷害非出
    於被告之毆擊，而係在整個逮捕過程中因摔倒在地，及其奮
    力抓住被告，其身體與地面撞處摩擦所受之傷害。被告所辯
    稱未施以強暴行為乙節，堪予採信。此外，亦無其他積極證
    據足證被告有公訴人所指之準強盜及妨害公務犯行。綜上所
    述，依前開判例意旨被告準強盜、妨害公務部分犯罪，尚屬
    不能證明。惟公訴人認被告此部分與前開論罪科刑部分，具
    有想像競合關係，係屬裁判上一罪，故不另為被告此部分無
    罪之諭知，併此敘明。
據上論斷，應依刑事訴訟法第369 條第1 項前段、第364 條、第
299 條第1 項前段、第300 條、刑法第28條、第56條、第321 條
第1 項第1 款、第2 款、第3 款、第138 條、第47條、第51條第
5款、第38條第1項第2款，判決如主文。
本案經檢察官林惠到庭執行職務。
中　　華　　民　　國　　94　　年　　9 　　月　　29　　日
                  刑事第三庭    審判長法  官　周賢銳
                                      法  官  黃仁松
                                      法  官  謝宏宗
以上正本證明與原本無異。
如不服本判決應於收受本判決後10日內向本院提出上訴書狀，其
未敘述上訴理由者，並得於提起上訴後10日內向本院補提理由書
狀（均須按他造當事人之人數附繕本）「切勿逕送上級法院」。
被告加重竊盜罪部分不得上訴。
中　　華　　民　　國　　94　　年　　10　　月　　3 　　日
　　　　　　　　　　　　　　　　　　　書記官　熊惠津
附錄本判決論罪科刑法條：
刑法第321條第1項第1款、第2款、第3款
犯竊盜罪而有左列情形之一者，處6 月以上、5 年以下有期徒刑
：
一　於夜間侵入住宅或有人居住之建築物、船艦或隱匿其內而犯
　　之者。
二　毀越門扇、牆垣或其他安全設備而犯之者。
三  攜帶兇器而犯之者。
刑法第138條
毀棄、損壞或隱匿公務員職務上掌管或委託第3 人掌管之文書、
圖畫、物品，或致令不堪用者，處5年以下有期徒刑。
附表：
┌──┬──────────┬──────┐
│編號│物品名稱            │數量        │
├──┼──────────┼──────┤
│ 1  │油壓剪              │1支         │
├──┼──────────┼──────┤
│ 2  │T型扳手             │1支         │
├──┼──────────┼──────┤
│ 3  │斧頭                │1支         │
├──┼──────────┼──────┤
│ 4  │老虎鉗              │1支         │
├──┼──────────┼──────┤
│ 5  │鐵絲剪              │1支         │
├──┼──────────┼──────┤
│ 6  │電動扳手            │1支         │
├──┼──────────┼──────┤
│ 7  │榔頭                │1支         │
├──┼──────────┼──────┤
│ 8  │鐵釘起子            │1支         │
├──┼──────────┼──────┤
│ 9  │鐵鉗                │2支         │
├──┼──────────┼──────┤
│ 10 │活動扳手            │3支         │
├──┼──────────┼──────┤
│ 11 │螺絲起子            │4支         │
├──┼──────────┼──────┤
│ 12 │六角扳手            │7支         │
├──┼──────────┼──────┤
│ 13 │鋸板                │11支        │
├──┼──────────┼──────┤
│ 14 │扳手                │13支        │
└──┴──────────┴──────┘
                                                      H
